【裁判字號】    96,訴,4689
【裁判日期】    970111
【裁判案由】    毒品危害防制條例
【裁判全文】
臺灣高雄地方法院刑事判決              96年度訴字第4689號
公  訴  人  臺灣高雄地方法院檢察署檢察官
被      告  甲○○
上列被告因違反毒品危害防制條例案件，經檢察官提起公訴（96
年度毒偵字第8673號），嗣因被告就被訴事實為有罪陳述，經本
院告知簡式審判程序意旨，並聽取公訴人及被告之意見，本院合
議庭裁定由受命法官獨任依簡式審判程序審理，判決如下：
    主  文
甲○○施用第一級毒品，處有期徒刑柒月。扣案第一級毒品海洛
因壹包（檢驗前淨重零點零柒壹公克、檢驗後淨重零點零陸公
克）沒收銷燬之；又施用第二級毒品，處有期徒刑月。應執行
有期徒刑捌月，扣案第一級毒品海洛因壹包（檢驗前淨重零點零
柒壹公克、檢驗後淨重零點零陸公克）沒收銷燬之。
    事  實
一、甲○○前因施用毒品案件，經本院95年度毒聲字第691 號裁
    定觀察、勒戒後，認有繼續施用毒品傾向，再以95年度毒聲
    字第1173號裁定施以強制戒治，於民國96年5 月9 日執行完
    畢釋放。詎其猶不知悛悔，竟於前開強制戒治執行完畢釋放
    後5 年內，基於施用第一級毒品海洛因之犯意，於96年9 月
    15日22時許，在其位於高雄市○○區○○路3 號2 樓住處內
    ，以將海洛因摻水後、再以針筒注射之方式，非法施用第一
    級毒品海洛因1 次。另基於施用第二級毒品甲基安非他命之
    犯意，於96年9 月16日12時10分回溯24小時內某時許（不含
    警力拘束時間），同在上址以將甲基安非他命置入吸食器內
    燃燒加熱之方式，非法施用第二級毒品甲基安非他命1 次。
    嗣於96年9 月16日10時45分許，在高雄市○○區○○路3 號
    前為警盤檢查獲，並徵得其同意後採尿送驗，進而查悉上情
    。另扣得甲○○所有之第一級毒品海洛因1 包（檢驗前淨重
    0.071 公克、檢驗後淨重0.063 公克）。
二、案經高雄市政府警察局三民第二分局報請台灣高雄地方法院
    檢察署檢察官偵查起訴。
    理  由
一、被告甲○○各係違反毒品危害防制條例第10條第1 項、第2
    項之施用第一級毒品與第二級毒品罪，其法定刑俱為死刑、
    無期徒刑、最輕本刑為3 年以上有期徒刑以外之罪，於準備
    程序進行中被告就被訴事實為有罪陳述，由受命法官告知簡
    式審判程序要旨並聽取其與公訴人之意見，經被告同意適用
    簡式審判程序後，本院亦認無不得或不宜改依簡式審判程序
    進行之處，爰依刑事訴訟法第273 條之1 第1 項、第284 條
    之1 規定，本院合議庭裁定由受命法官獨任進行簡式審判程
    序，合先敘明。
二、上揭事實，業有濫用藥物尿液檢體監管紀錄表及高雄市立凱
    旋醫院96年9 月26日濫用藥物尿液檢驗報告各1 件在卷可稽
    ，另扣得被告所有之第一級毒品海洛因1 包可資佐證。又上
    開毒品送請鑑定結果，確含有第一級毒品海洛因成分（檢驗
    前淨重0.071 公克、檢驗後淨重0.063 公克），有卷附高雄
    市立凱旋醫院濫用藥物成品檢驗鑑定書1 份可佐，復據被告
    於本院審理中坦承上情不諱，足徵被告之自白核與事實相符
    ，堪予採信。按尿液內所含毒品成分之檢出，與其投與量、
    個人體質及檢驗儀器之精密度等有關。經查有關文獻資料，
    甲基安非他命經口服投與後，約有百分之70於24小時內自尿
    液中排出，海洛因經注射投與後，迅速水解成6-monoacetyl
    morphine，轉變成嗎啡，再循嗎啡之代謝途徑排出體外，約
    有百分之80於24小時內自尿液排出，因此採尿化驗應以投與
    後24小時內所採者為宜，此有行政院衛生署藥物食品檢驗局
    （82）藥檢壹字第8225269 號函可查，亦為本院歷來審理施
    用毒品案件職務上所知悉之事項。本件被告雖坦認前揭施用
    第二級毒品甲基安非他命之情，惟供稱已忘記正確時間等語
    ，是本院參以被告遭警查獲後，乃自96年9 月16日12時10分
    許起由員警製作詢問筆錄並採集尿液送驗，經檢驗結果呈現
    甲基安非他命陽性反應一節，業有卷附該次詢問筆錄及前開
    濫用藥物尿液檢驗報告可證，揆諸前揭說明，堪認被告於96
    年9 月16日12時10分回溯24小時內某時許（不含警力拘束時
    間），確有非法施用第二級毒品甲基安非他命之情甚明。另
    查，被告前因施用毒品案件，經本院95年度毒聲字第691 號
    裁定觀察、勒戒後，認有繼續施用毒品傾向，再以95年度毒
    聲字第1173號裁定施以強制戒治，於96年5 月9 日執行完畢
    釋放等情，有台灣高等法院被告前案紀錄表1 份附卷可參，
    足認被告確於前開強制戒治執行完畢釋放後、5 年內再犯毒
    品危害防制條例第10條第1 項施用第一級毒品海洛因之罪。
    職是，本件事證明確，被告犯行洵堪認定，應依法論科。
三、查海洛因、甲基安非他命各係毒品危害防制條例第2 條第2
    項第1 款、第2 款所定第一級毒品與第二級毒品，依法不得
    持有、施用及販賣。核被告甲○○所為，分別係違反毒品危
    害防制條例第10條第1 項施用第一級毒品罪及同條第2 項施
    用第二級毒品罪。其施用第一級毒品海洛因與第二級毒品甲
    基安非他命前分別持有海洛因、甲基安非他命，與施用第一
    級毒品海洛因後持有第一級毒品海洛因之低度行為，俱應為
    施用之高度行為所吸收，均不另論罪。又被告所犯上開二罪
    間犯意各別、行為互殊，觸犯構成要件相異之罪名，自應分
    論併罰。爰審酌被告前因施用毒品案件，經施以觀察、勒戒
    及強制戒治後，竟再為本件施用毒品犯行，足見其惡習已深
    ，且戒絕毒癮之意志不堅，未能體悟施用毒品對自己、家人
    造成之傷害及社會之負擔，自屬可議；惟念其於犯後態度良
    好，並能坦承全部犯行，及施用毒品本質上係屬戕害自身健
    康之行為，尚未直接危害他人，反社會性程度應屬較低等一
    切情狀，分別量處如主文所示之刑，並定其應執行之刑，以
    資懲儆。此外，扣案第一級毒品海洛因1 包係查獲之毒品，
    且該包裝袋與其內毒品業已無法析離，應將之同視為第一級
    毒品無訛，從而不問屬於犯人與否，爰依毒品危害防制條例
    第18條第1 項前段規定沒收銷燬之。
據上論斷，應依刑事訴訟法第273 條之1 第1 項、第299 條第1
項前段，毒品危害防制條例第10條第1 項、第2 項、第18條第1
項前段，刑法第11條、第51條第5 款，判決如主文。
中    華    民    國    97    年    1     月    11    日
                  刑事第四庭  法  官 陳明呈
以上正本證明與原本無異。
如不服本判決應於收受本判決後10日內向本院提出上訴書狀，並
應敘述具體理由，如未敘述上訴理由者，應於上訴期間屆滿後20
日內補提理由書狀於本院（均須按他造當事人之人數附繕本）「
切勿逕送上級法院」。
中    華    民    國    97    年    1     月    11    日
                              書記官 林明忠
附錄本判決論罪科刑之法條：
毒品危害防制條例第十條
施用第一級毒品者，處六月以上五年以下有期徒刑。
施用第二級毒品者，處三年以下有期徒刑。


司法院資訊處製作；財團法人民間司法改革基金會備份。
